---
title: "不同地区score的计算方法"
author: "Sijia Li"
date: "8/9/2017"
output: html_document
---

```{r setup, include=FALSE}
knitr::opts_chunk$set(echo = TRUE)
library(scales)
library(flexdashboard)
library(leaflet)
library(leafletCN)
library(DT)
```


```{r}
load("/home/xiegu/R_code/eyeIn/haier_shanghai_demo.RData")
load("/home/xiegu/R_code/eyeIn/haier_zhengzhou_demo.RData")
```

## 一、合并mart, bus, shop, resid数据
### 直方图初步观察数据形状

```{r, fig.width=6,fig.height=8}
par(mfrow = c(4,3))

hist(haierZhengzhouTable$mart_5000, main = "mart_5000")
hist(haierZhengzhouTable$mart_1000, main = "mart_1000")
hist(haierZhengzhouTable$mart_500, main = "mart_500")

hist(haierZhengzhouTable$bus_1000, main = "bus_1000")
hist(haierZhengzhouTable$bus_500, main = "bus_500")
plot.new()


hist(haierZhengzhouTable$shop_5000, main = "shop_5000")
hist(haierZhengzhouTable$shop_1000, main = "shop_1000")
hist(haierZhengzhouTable$shop_500, main = "shop_500")

hist(haierZhengzhouTable$resid_5000, main = "resid_5000")
hist(haierZhengzhouTable$resid_1000, main = "resid_1000")
hist(haierZhengzhouTable$resid_500, main = "resid_500")
```

本部分的逻辑在于：通过使用上图的变量，创建线性组合，获得mart, bus, shop, resid四个变量。期待的情况是线性组合后的变量可以是正态分布或呈现长尾分布。以mart为例，mart = a * mart_5000 + b * mart_1000 + c * mart_500。

下面这段代码的目的是罗列所有满足a + b + c = 1的组合，画出所有情况下mart的直方图，寻找最接近正态或长尾的分布。因篇幅有限，图不在此列出。

```{r}
par <- data.frame(a = NA, b = NA, c = NA)
for (i in 1:11) {
  a <- ((i-1)/10)
  rest <- 12 - i
  for (j in 1:rest) {
    b = ((j-1)/10)
    c = 1 - a - b
    par <- rbind(par, c(a, b, round(c,2)))
  }
}
par <- par[-c(1),] # 获取所有a, b, c的组合
```

### mart
```{r}
m <- numeric()
for (i in 1:nrow(par)) {
  a <- par[i,1]
  b <- par[i,2]
  c <- par[i,3]
  mart <- a * haierZhengzhouTable$mart_5000 + b * haierZhengzhouTable$mart_1000 + c * haierZhengzhouTable$mart_500
  hist(mart)
  qqnorm(mart)
  print(i)
  print(shapiro.test(mart)$p.value)
  m[i] = shapiro.test(mart)$p.value
}
which.max(m)
```


```{r}
pm <- as.numeric(par[which.max(m), ])
# 0.1 0.9 0
p1 <- as.numeric(pm[1])
p2 <- as.numeric(pm[2])
p3 <- as.numeric(pm[3])
mart <- p1 * haierZhengzhouTable$mart_5000 + p2 * haierZhengzhouTable$mart_1000 +  p3 * haierZhengzhouTable$mart_500

# test with shanghai data
#hist(mart <- p1 * haierShanghaiTable$mart_5000 + p2 * haierShanghaiTable$mart_1000 + p3 * haierShanghaiTable$mart_500, main = "test with shanghai 'mart' data ")
```

上段代码是在用郑州的数据建模，用上海的数据测试。我们可以看到上海的数据并不是非常正态分布，可能是由于上海数据只有24行造成的。



### shop, bank, resid
遵循同样的逻辑，我们可以获得shop, bank, resid的线性排列组合。

```{r}
# shop
s <- numeric()
for (i in 1:nrow(par)) {
  a <- par[i,1]
  b <- par[i,2]
  c <- par[i,3]
  shop <- a * haierZhengzhouTable$shop_5000 + b * haierZhengzhouTable$shop_1000 + c * haierZhengzhouTable$shop_500
  hist(shop)
  qqnorm(shop)
  print(i)
  print(shapiro.test(shop)$p.value)
  s[i] = shapiro.test(shop)$p.value
}
which.max(s)
ps <- as.numeric(par[which.max(s), ])
p1 <- as.numeric(ps[1])
p2 <- as.numeric(ps[2])
p3 <- as.numeric(ps[3])
shop <- p1 * haierZhengzhouTable$shop_5000 + p2 * haierZhengzhouTable$shop_1000 + p3 * haierZhengzhouTable$shop_500
hist(shop)
# shop use row 51 of par



# bank
b <- numeric()
for (i in 1:nrow(par)) {
  a <- par[i,1]
  b <- par[i,2]
  c <- par[i,3]
  bank <- a * haierZhengzhouTable$bank_5000 + b * haierZhengzhouTable$bank_1000 + c * haierZhengzhouTable$bank_500
  hist(bank)
  qqnorm(bank)
  print(i)
  print(shapiro.test(bank)$p.value)
  b[i] = shapiro.test(bank)$p.value
}
which.max(b)
pb <- as.numeric(par[which.max(b), ])
p1 <- as.numeric(pb[1])
p2 <- as.numeric(pb[2])
p3 <- as.numeric(pb[3])
bank <- p1 * haierZhengzhouTable$bank_5000 + p2 * haierZhengzhouTable$bank_1000 + p3 * haierZhengzhouTable$bank_500
hist(bank)
# bank use row 6 of par



# resid
r <- numeric()
for (i in 1:nrow(par)) {
  a <- par[i,1]
  b <- par[i,2]
  c <- par[i,3]
  resid <- a * haierZhengzhouTable$resid_5000 + b * haierZhengzhouTable$resid_1000 + c * haierZhengzhouTable$resid_500
  hist(resid)
  qqnorm(resid)
  print(i)
  print(shapiro.test(resid)$p.value)
  r[i] = shapiro.test(resid)$p.value
}
# reside use row 18 of par
which.max(r)
pr <- as.numeric(par[which.max(r), ])
p1 <- as.numeric(pr[1])
p2 <- as.numeric(pr[2])
p3 <- as.numeric(pr[3])
resid <- p1 * haierZhengzhouTable$resid_5000 + p2 * haierZhengzhouTable$resid_1000 + p3 * haierZhengzhouTable$resid_500
hist(resid)
```





### bus
由于bus只有bus_1000和bus_500的数据，操作上会稍微有些不一样，但逻辑一致，最后得到的是一个bus = a * bus_1000 + b * bus_500的线性组合。
```{r}
vec <- seq(0,1,0.1)
bu <- numeric()
for (i in 1:11) {
  a <- vec[i]
  bus <- a * haierZhengzhouTable$bus_1000 + (1-a) * haierZhengzhouTable$bus_500
  hist(bus)
  qqnorm(bus)
  print(i)
  print(shapiro.test(bus)$p.value)
  bu[i] = shapiro.test(resid)$p.value
}
which.max(bu)
```

```{r}
# choose the first plot, par = 0, 1
pbu <- c(vec[which.max(bu)], 1- vec[which.max(bu)])
p1 <- pbu[1]
p2 <- pbu[2]
bus <- p1 * haierZhengzhouTable$bus_1000 + p2 * haierZhengzhouTable$bus_500
hist(bus)
```

### parking
```{r}
pp <- 1
parking <- pp * haierZhengzhouTable$parking_500
```


### competition
```{r}
# hist(haierZhengzhouTable$gome_1000)
# hist(haierZhengzhouTable$gome_500)
# hist(haierZhengzhouTable$suning_1000)
# hist(haierZhengzhouTable$suning_500)
# hist(haierZhengzhouTable$gree_1000)
# hist(haierZhengzhouTable$gree_500)

competition <- ((haierZhengzhouTable$gome_1000 + haierZhengzhouTable$gome_500 + haierZhengzhouTable$suning_500 + haierZhengzhouTable$suning_1000)*3 + (haierZhengzhouTable$gree_500 + haierZhengzhouTable$gree_1000)*2)/16

hist(competition)

```




### Part 1 总结

我们可以获得mart, bus, shop, bank, resid, parking的计算方法及分布，如下。
```{r}
par(mfrow = c(4,2))
hist(mart)
hist(bus)
hist(shop)
hist(bank)
hist(resid)
hist(parking)
hist(competition)
```

## 二、计算life, traffic, business, development得分以及总得分

先将mart bus shop bank resid rescale到60至100分
```{r}
mart <- rescale(mart, to = c(60, 100))
bus <- rescale(bus, to = c(60, 100))
shop <- rescale(shop, to = c(60, 100))
bank <- rescale(bank, to = c(60, 100))
resid <- rescale(resid, to = c(60, 100))
parking <- rescale(parking, to = c(60, 100))
competition <- rescale(competition, to = c(60, 100))
```


```{r}
life <- 0.6 * mart + 0.1 * bank + 0.3 * resid
traffic <- 0.5 * bus + 0.5 * parking
business <- 0.8 * mart + 0.2 * shop
development <- 0 * bank + 0.9 * mart + 0.1 * resid
# competition
final.score <- 0.25 * life + 0.25 * traffic + 0.25 * business + 0.15 * development + 0.1 * competition
df <- data.frame(life, traffic, business, development, competition, final.score)
```

```{r}
par(mfrow = c(3,2))
hist(life)
hist(traffic)
hist(business)
hist(development)
hist(competition)
hist(final.score)
```

```{r}
haierZhengzhouTable <- data.frame(haierZhengzhouTable, round(data.frame(score.life = life, score.traffic = traffic, score.business = business, score.development = development, score.competition = competition, score.final = final.score),0))
cityPopDensity <- sum(zhengzhou_pop_area$population)/sum(zhengzhou_pop_area$area)*10000
haierZhengzhouTable <- mutate(haierZhengzhouTable, score.final.adj1 = score.final*cityPopDensity/popoverarea)
save(haierZhengzhouTable, file = "data/haier_zhengzhou_score.RData")
```



```{r, eval = FALSE}
pal <- colorNumeric(
  palette = "Blues",
  domain = zzDistrictMap$value)

pop1 <- paste0("<strong>区域: </strong>", 
               zzDistrictMap$name, 
               "<br><strong>", 
               "人口密度(人数/平方千米)", 
               ": </strong>", 
               zzDistrictMap$value
)


a_popup <- paste0("<strong>名称: </strong>", 
                  zzDistrictMap$name, 
                  "<br><strong>", 
                  "电话", 
                  ": </strong>", 
                  zzDistrictMap$telephone,
                  "<br><strong>", 
                  "地址", 
                  ": </strong>",
                  zzDistrictMap$address
)
```

```{r, eval = FALSE}
leaflet(zzDistrictMap)%>%amap(group = '高德地图')%>%
  addMiniMap()%>%
  addMarkers(data = haierZhengzhouTable, ~longitude, ~latitude, 
             popup = paste0("<strong>名称: </strong>", 
                            haierZhengzhouTable$name, 
                            "<br><strong>", 
                            "生活指数", 
                            ": </strong>", 
                            haierZhengzhouTable$score.life,
                            "<br><strong>", 
                            "交通指数", 
                            ": </strong>",
                            haierZhengzhouTable$score.traffic, 
                            "<br><strong>",
                            "商业指数: </strong>", 
                            haierZhengzhouTable$score.business, 
                            "<br><strong>",
                            "发展指数: </strong>", 
                            haierZhengzhouTable$score.development, 
                            "<br><strong>",
                            "均值: </strong>", 
                            haierZhengzhouTable$score.final
             ),
             icon = makeIcon("https://raw.githubusercontent.com/pointhi/leaflet-color-markers/master/img/marker-icon-blue.png", iconWidth = 20, iconHeight =32),
             group = '海尔专卖店')



```




# Haier Shanghai
```{r}
mart <- pm[1] * haierShanghaiTable$mart_5000 + pm[2] * haierShanghaiTable$mart_1000 + pm[3] * haierShanghaiTable$mart_500
bus <- haierShanghaiTable$bus_500
shop <- ps[1] * haierShanghaiTable$shop_5000 + ps[2] * haierShanghaiTable$shop_1000 + ps[3] * haierShanghaiTable$shop_500
bank <- pb[1] * haierShanghaiTable$bank_5000 + pb[2] * haierShanghaiTable$bank_1000 + pb[3] * haierShanghaiTable$bank_500
resid <- pr[1] * haierShanghaiTable$resid_5000 + pr[2] * haierShanghaiTable$resid_1000 + pr[3] * haierShanghaiTable$resid_500
parking <- pp * haierShanghaiTable$parking_500
competition <- ((haierShanghaiTable$gome_1000 + haierShanghaiTable$gome_500 + haierShanghaiTable$suning_500 + haierShanghaiTable$suning_1000)*3 + (haierShanghaiTable$gree_500 + haierShanghaiTable$gree_1000)*2)/16

mart <- rescale(mart, to = c(60, 100))
bus <- rescale(bus, to = c(60, 100))
shop <- rescale(shop, to = c(60, 100))
bank <- rescale(bank, to = c(60, 100))
resid <- rescale(resid, to = c(60, 100))
parking <- rescale(parking, to = c(60, 100))
competition <- rescale(competition, to = c(60, 100))

life <- 0.6 * mart + 0.1 * bank + 0.3 * resid
traffic <- 0.5 * bus + 0.5 * parking
business <- 0.8 * mart + 0.2 * shop
development <- 0 * bank + 0.9 * mart + 0.1 * resid
# competition
final.score <- 0.25 * life + 0.25 * traffic + 0.25 * business + 0.15 * development + 0.1 * competition
df <- data.frame(life, traffic, business, development, competition, final.score)

par(mfrow = c(3,2))
hist(life)
hist(traffic)
hist(business)
hist(development)
hist(competition)
hist(final.score)

haierShanghaiTable <- data.frame(haierShanghaiTable, round(data.frame(score.life = life, score.traffic = traffic, score.business = business, score.development = development, score.competition = competition, score.final = final.score),0))
save(haierShanghaiTable, file = "data/haier_shanghai_score.RData")
```









